# 派生分立验资报告？

提问人：mehmetxin 时间：2011-06-28 15:58:44
A公司派生分立为A和B公司，请问A和B的验资报告应该各按哪种模式来出？

回答人：chenyiwei
B按设立验资办理；A如果涉及到注册资本和实收资本减少的，按减资处理。

回答人：chenyiwei
回复 jwyuan 的帖子
可以表述为“以净资产折合注册资本”，类似于国有企业改制或有限责任公司整体变更为股份有限公司的表述方式。